【裁判字號】    97,簡抗,3
【裁判日期】    970808
【裁判案由】    第三人異議之訴
【裁判全文】
臺灣苗栗地方法院民事裁定               97年度簡抗字第3號
再抗告  人  橋志建設開發股份有限公司
法定代理人  乙○○
                      號
相  對  人  甲○○
                      巷3號2.
上列當事人間請求第三人異議之訴事件，抗告人對於中華民國97
年7月9日本院97年度簡抗字第3號駁回抗告之裁定提起再抗告，
本院裁定如左：
    主      文
再抗告駁回。
再抗告程序費用由再抗告人負擔。
    理      由
一、按對於簡易訴訟程序之第二審裁判，其上訴利益逾第466 條
    所定之額數者，當事人僅得以其適用法規顯有錯誤為理由，
    逕向最高法院提起上訴或抗告；前項上訴及抗告，除別有規
    定外，仍適用第3 編第2 章第3 審程序、第4 編抗告程序之
    規定；對於簡易訴訟程序之第二審裁判，提起第三審上訴或
    抗告，須經原裁判法院之許可；前項許可，以訴訟事件所涉
    及之法律見解具有原則上之重要性者為限；第1 項之上訴或
    抗告，為裁判之原法院認為不應許可者，應以裁定駁回其上
    訴或抗告，民事訴訟法第436 條之2 第1 項、第2 項、第43
    6 條之3 第1 項、第2 項、第3 項後段分別定有明文。因此
    對於地方法院合議庭以抗告法院地位所為之裁定提起再抗告
    ，須具備下列要件：(一)上訴利益逾民事訴訟法第466 條第1
    項所定之額數，(二)須以地方法院合議庭所為之裁定適用法規
    顯有錯誤為抗告理由，(三)須提起再抗告同時於抗告狀表明抗
    告理由，(四)須經原裁定法院之許可，(五)須適用民事訴訟法第
    4 編抗告程序之規定。
二、本件再抗告意旨略以：再抗告人於民國97年1 月21日提起第
    三人異議之訴，訴訟標的為放置於苗栗縣三灣鄉北埔村2 鄰
    下林坪29之2 號庫房內之2 部電梯，依契約書所載，購買之
    價額為每部新台幣（下同）200 萬元，共400 萬元。惟抗告
    法院以財團法人台灣經濟科技發展研究院鑑價結果，認剩餘
    價值為142,857 元，而據以核定訴訟標的價額，違法不當；
    蓋核定訴訟標的價額，以起訴時之交易價額為準；無交易價
    額者，以原告就訴訟標的所有之利益為準；民事訴訟法第77
    條之1 定有明文。原審對於訴訟標的價額之認定違誤，應予
    廢棄云云。
四、經查，再抗告意旨對本院駁回抗告之裁定有何違背法令之處
    均未論述，徒就原審核定訴訟標的價額之裁定為爭執，且未
    表明本件駁回抗告之裁定在法律上之判斷究竟涉及如何意義
    重大之爭點，非提起再抗告無由闡釋，且經核亦不屬法律見
    解具有原則上之重要性者，自不應許可其提起再抗告。綜上
    所述，再抗告人對於本院駁回其對原審97年度苗簡字第148
    號裁定抗告之裁定提起再抗告，即非合法，應由本院以裁定
    駁回之。
五、據上論結，本件抗告為不合法，依民事訴訟法第436 條之2
    第2 項、第436 條之3 第3 項後段、第495 條之1 、第95條
    、第78條，裁定如主文。
中     華     民     國    97    年    8    月    8   日
                  審判長法  官  王萬金
                        法  官  伍偉華
                        法  官  黃怡玲
以上正本係照原本作成。
如不服本裁定，得向最高法院抗告。
                        書記官  葉  政
中    華    民    國    97    年    8     月    8     日


司法院資訊處製作；財團法人民間司法改革基金會備份。
